【裁判字號】    98,簡,572
【裁判日期】    980629
【裁判案由】    故買贓物
【裁判全文】
臺灣臺中地方法院刑事判決               98年度簡字第572號
公  訴  人  臺灣臺中地方法院檢察署檢察官
被      告  乙○○
上列被告因故買贓物案件，經檢察官提起公訴（97年度偵續字第
536號），被告於本院準備程序時自白犯罪，本院合議庭認為宜
以簡易判決處刑，裁定由受命法官獨任逕以簡易判決處刑如下：
    主          文
乙○○故買贓物，處拘役拾日，如易科罰金，以新臺幣壹仟元
折算壹日。緩刑貳年，緩刑期內付保護管束。
    犯罪事實與理由
一、乙○○明知真實姓名、年籍均不詳，綽號「小李」之成年男
    子於露天拍賣網站販售之「MSP廠牌」機車避震器一組（序
    號分別為：E-1783號、E-1784號，原為甲○○所有而組裝在
    其所有之車牌號碼8GC－837號重型機車上，該部重型機車停
    放在臺中市西屯區○○○路○段一八一號之東海大學校內機
    車停車棚時，避震器遭人拔取竊走，嗣為甲○○於九十七年
    六月十日二十二時三十分許發現遭竊而報警處理），其烙碼
    處遭磨損，且無保固卡，係來路不明之贓物，竟仍基於故買
    贓物之犯意，先在該刊登之網頁上留下欲購買之訊息及其聯
    絡電話，殆該綽號「小李」之成年男子撥打該電話與其連絡
    後，雙方即約定於九十七年六月十日至同年月底間之某日，
    在高雄市○○路與中山路口之「城市光廊」見面交易，乙○
    ○依約前往，遂以新臺幣（下同）一萬元之價格向該綽號「
    小李」之成年男子收受該組避震器。嗣因乙○○返回住處審
    視檢查後發現該組避震器有刮痕，而有外觀上之瑕疵，亟欲
    拋售變現，便商借不知情之友人陳敏智之live3820帳號，在
    網路奇摩拍賣賣場刊登販售訊息，適為甲○○瀏覽網路發現
    該組機車避震器與其先前遭竊之機車避震器極為雷同，為查
    明真相，遂佯裝買家與乙○○約定於九十七年八月七日二十
    三時三十分許，在臺中縣清水鎮○○路四五九號之「麥當勞
    」速食店前當面交易，並報警處理，乙○○始經埋伏於現場
    之員警當場查獲，並由警進而查悉上情。案經甲○○訴由臺
    中市警察局第六分局報請臺灣臺中地方法院檢察署檢察官偵
    查起訴。
二、訊據被告乙○○對其於前揭時地，向真實姓名、年籍均不詳
    ，綽號「小李」之成年男子故買上開機車避震器一組之贓物
    犯行，業於本院訊問時坦承不諱，核與被害人甲○○於警詢
    時及偵查中指證之情節大致相符，並有贓物認領保管單一紙
    、網路列印資料三紙、網路資料與比對照片十三紙等件在卷
    可佐，足認被告之自白確與客觀事實相符，堪予採信。且按
    刑法第三百四十九條第二項之故買贓物罪，係以行為人明知
    為贓物而有償取得贓物之所有權為要件（最高法院九十七年
    度台上字第三八六七號判決意旨參照），被告自承其前曾有
    四次購買機車避震器之經驗，且對於前述同一品牌之機車避
    震器之市價為一萬八千元亦知之甚詳，其既知悉該避震器之
    烙碼處有可疑之磨損痕跡，復無保固卡，理應詳加詢問該物
    品之來源，卻未加詢問，即以一萬元顯不相當之價格，貿然
    向不熟識之綽號「小李」之成年男子購買上開價值不低之機
    車避震器，自為故買贓物之犯行，是本件事證至臻明確，被
    告之犯行洵堪認定。
三、核被告乙○○所為，係犯刑法第三百四十九條第二項之故買
    贓物罪。爰審酌被告為大學在學學生，智識程度非低，自應
    端正品行，奮發向上，竟囿於貪念而低價故買贓物，助長竊
    風，實無足取；兼衡酌被告所故買贓物之價值，且該組避震
    器已為被害人甲○○領回，暨其犯後終能坦認犯罪，且已與
    被害人當庭達成和解，賠償被害人之損失之犯罪後態度尚稱
    良好等一切情狀，量處如主文所示之刑，並諭知易科罰金之
    折算標準。末查，被告前未曾因故意犯罪受有期徒刑以上刑
    之宣告，有臺灣高等法院被告前案紀錄表在卷可查，其因一
    時失慮，致為本件犯行，被告經此偵審程序與科刑之教訓，
    當能知所警惕而信無再犯之虞，且被告於本院準備程序時業
    已當庭支付被害人二千元，以期能稍事彌補被害人因被告本
    件犯罪所致身心之損傷，被害人亦已當庭表示不予追究之意
    ，本院因認對被告所宣告之刑應以暫不執行為適當，併予宣
    告緩刑二年，以啟自新。另本院為確實導正被告上述錯誤偏
    差行為，使其能建立正確之法治認知及價值觀念，並為提供
    被告必要之協助及督促，爰依刑法第九十三條第一項之規定
    ，併宣告其於緩刑期內付保護管束，俾由地方法院檢察署之
    觀護人予以適當之督促，並發揮緩刑制度之立意。
四、據上論斷，應依刑事訴訟法第四百四十九條第二項、第四百
    五十四條第一項，刑法第三百四十九條第二項、第四十一條
    第一項前段、第七十四條第一項第一款、第九十三條第一項
    ，刑法施行法第一條之一第一項、第二項前段，逕以簡易判
    決處刑如主文。
五、如不服本判決，應於判決送達後十日內向本院提出上訴狀，
    上訴於本院合議庭（須敘明具體理由並附繕本）。
中    華    民    國    98    年    6     月    29    日
                  刑事第三庭  法  官  陳思成
以上正本證明與原本無異。
                              書記官  吳詩琳
中    華    民    國    98    年    6     月    29    日
附錄論罪科刑法條
刑法第三百四十九條
收受贓物者，處三年以下有期徒刑、拘役或五百元以下罰金。
搬運、寄藏、故買贓物或為牙保者，處五年以下有期徒刑、拘役
或科或併科一千元以下罰金。
因贓物變得之財物，以贓物論。


司法院資訊處製作；財團法人民間司法改革基金會備份。
